---
title: "Opis_pakietu_SuperFarmerAGOJZB"
author: "Alicja Gosiewska, Joanna Zbijewska"
output: rmarkdown::html_vignette
vignette: >
  %\VignetteIndexEntry{Opis dzialania funkcji pakietu SuperFarmerAGOJZB}
  %\VignetteEngine{knitr::rmarkdown}
  \usepackage[utf8]{inputenc}
---
```{r setup, message=FALSE, echo=FALSE}
library(SuperFarmerAGOJZB)
```
#Opis pakietu

Pakiet SuperFarmer AGOJZB pozwala na symulację gry "SuperFarmer" dla jednego gracza. 

Gracz jest hodowcą zwierząt i pragnie zostać superfarmerem. Zwiększa swój zysk rozmnażając zwierzęta. Może zamieniać wyhodowane zwierzęta na inne, jeżeli uzna, że to mu się opłaca. Aby zwyciężyć, musi uzyskać stado złożone, co najmniej z konia, krowy, świni, owcy i królika. Przeszkodą w zdobyciu wszytkich zwierząt są pojawiające się w grze wilki i lisy, które atakują i mogą osłabić stado gracza. Początkowo nasz gracz nie posiada żadnych zwierząt. Aby zdobyć zwierzęta rzuca dwiema dwunastościennymi kośćmi.

Więcej informacji na temat zasad gry można znaleźć w instrukcji dostępnej na [stronie internetowej](http://niewidzeprzeszkodzabrze.pl/wp-content/uploads/2016/02/SUPERFARMER.pdf).

##Parametryzowanie strategii

Nasza strategia jest przystosowana do szybkiej modyfikacji wartości argumentów, co oznacza, że można w niej wybrać ilość królików, owiec, małych psów i dużych psów, które gracz chciałby zawsze (w miarę możliwości) posiadać w swoim stadzie. W funkcji `strategia_AGOJZB` domyślne wartości argumentów dają najkrótsze czasy gry.

##Możliwość modyfikacji zasad

Wszystkie zasady można zmienić.W naszym pakiecie umożliwiamy parametryzację również funkcji `gra()` W tym celu należy podać jej jako argument listę parametryzującą zasady gry. Domyślnie jest to lista zawarta w naszym zbiorze danych o nazwie `param`. Pozwala to na manipulowanie następującymi zasadami gry:

- maksymalną ilością zwierząt dostępnych w grze.

- stanem stada gracza na początku gry,

- warunkiem wygranej,

- wartościami poszczególnych zwierząt,

- ilością poszczególnych gatunków zwierząt na kostkach,

- rodzajem i ilością zwierząt, które zjadają wilk i lis.

Oczywiście, w większości przypadków, zmieniając parametry gry należy zmodyfikować również strategię, gdyż na przykład po zmianie warunków wygranej strategia może nigdy nie doprowadzić do końca gry.

##Sprawdzenie poprawności strategii

Nasza funkcja `gra` ma wbudowaną inną funkcję sprawdzającą, czy podana jako argument strategia dokonuje wymian w poprawny sposób. Poniżej dwa przykłady wywołań. Jedno dla poprawnej oraz drugie dla niepoprawnej wymiany. Istnieje również możliwość wyłączenia sprawdzania przy wywoływaniu gry. W takim przypadku najkrótszą strategią w naszym pakiecie jest `strategia_oszukancza`, która wygrywa w jednym ruchu.

```{r, echo=FALSE}
library(knitr)
przykladowe_stado <- c(6, 0, 0, 0, 0, 0, 0)
names(przykladowe_stado) <- c("krolik","owca","swinia","krowa","kon","maly_pies","duzy_pies")

po_popr_wymianie <- c(0, 1, 0, 0, 0, 0, 0)
names(po_popr_wymianie) <- c("krolik","owca","swinia","krowa","kon","maly_pies","duzy_pies")

po_niepopr_wymianie <- c(0, 0, 0, 1, 0, 0, 0)
names(po_niepopr_wymianie) <- c("krolik","owca","swinia","krowa","kon","maly_pies","duzy_pies")

kable(t(przykladowe_stado), caption = "przykladowe_stado")
kable(t(po_popr_wymianie), caption ="po_popr_wymianie")
kable(t(po_niepopr_wymianie), caption ="po_niepopr_wymianie")
```

```{r}
SuperFarmerAGOJZB::spr_popr_strategii(przykladowe_stado,po_popr_wymianie)
SuperFarmerAGOJZB::spr_popr_strategii(przykladowe_stado,po_niepopr_wymianie)
```

Poniżej przykład działania powyższego sprawdzenia w praktyce:

`strategia_AGOJZB` to nasza strategia.

`strategia_oszukancza` to strategia, która bezprawnie dodaje graczowi po jednym zwierzęciu kazdego rodzaju, umożliwiając natychmiastową wygraną.

```{r, error=TRUE}
SuperFarmerAGOJZB::gra(strategia_AGOJZB)
SuperFarmerAGOJZB::gra(strategia_oszukancza)
SuperFarmerAGOJZB::gra(strategia_oszukancza, sprawdzanie=FALSE)
```

#Jakość strategii

Funkcja `badaj_gre` umożliwia zbadanie jakości strategii. Wywołuje ona grę z wybraną strategią i zwraca podstawowe statystyki, histogram, wykres gęstości lub wykres skrzypcowy dla zadanej ilości wywołań.

```{r, warning=FALSE,fig.width=6, fig.height=2.5}
SuperFarmerAGOJZB::badaj_gre(strategia1=SuperFarmerAGOJZB::strategia_AGOJZB, co_chcesz = "statystyki", ilosc_wywolan=1000)
```
```{r, warning=FALSE,fig.width=6, fig.height=2.5}
SuperFarmerAGOJZB::badaj_gre(strategia1=SuperFarmerAGOJZB::strategia_AGOJZB, co_chcesz ="histogram", ilosc_wywolan=1000)
```
```{r, warning=FALSE,fig.width=6, fig.height=2.5}
SuperFarmerAGOJZB::badaj_gre(strategia1=SuperFarmerAGOJZB::strategia_AGOJZB, co_chcesz ="wykres_gestosci", ilosc_wywolan=1000)
```
```{r, warning=FALSE,fig.width=4, fig.height=2.5}
SuperFarmerAGOJZB::badaj_gre(strategia1=SuperFarmerAGOJZB::strategia_AGOJZB, co_chcesz ="wykres_skrzypcowy", ilosc_wywolan=1000)
```


Funkcja `badaj_gre`ma również funkcję porównania dwóch strategii (domyślnie pierwsza strategia jest podstawową strategią z naszego pakietu, ale można to zmienić), jako strategię drugą wywołujemy `strategiaAGOJZB_kroliki`:
```{r, warning=FALSE,fig.width=6, fig.height=5}
SuperFarmerAGOJZB::badaj_gre(strategia2=SuperFarmerAGOJZB::strategia_AGOJZB_kroliki,co_chcesz = "statystyki", ilosc_wywolan=1000)
```
```{r, warning=FALSE,fig.width=6, fig.height=5}
SuperFarmerAGOJZB::badaj_gre(strategia2=SuperFarmerAGOJZB::strategia_AGOJZB_kroliki, co_chcesz ="histogram", ilosc_wywolan=1000)
```
```{r, warning=FALSE,fig.width=6, fig.height=5}
SuperFarmerAGOJZB::badaj_gre(strategia2=SuperFarmerAGOJZB::strategia_AGOJZB_kroliki, co_chcesz ="wykres_gestosci", ilosc_wywolan=1000)
```
```{r, warning=FALSE,fig.width=6, fig.height=5}
SuperFarmerAGOJZB::badaj_gre(strategia2=SuperFarmerAGOJZB::strategia_AGOJZB_kroliki, co_chcesz ="wykres_skrzypcowy", ilosc_wywolan=1000)
```

Funkcja `badaj_gre` domyślnie wywołuje funkcję gra dla 10000 wywołań. Gdy chcemy porównać dwie strategie ilość wywołań dochodzi do 20000. W wyniku tego `badaj_gre` może wywoływać się nawet 5 minut. W celu przyspieszenia skompilowałyśmy funkcję `badaj_gre` za pomocą pomocą funkcji `cmpfun` z pakietu `compiler`. Skompilowana funkcja znajduje się w naszym poakiecie pod nazwą `badaj_gre_compiled`.
Za pomocą profilera porównałyśmy czasy działania funkcji `badaj_gre` oraz `badaj_gre_compiled` dla 1000 powtórzeń. Wyniki prezentują się następująco:

```{r}
load("partie.rda")
head(profil$by.total)

load("partie_comp.rda")
head(profil_compiled$by.total)
```

Skompilowanie funkcji nie przyspieszyło znacząco jej działania, jednak biorąc pod uwagę, że czas działania funkcji dochodzi do 5 minut, warto rozważyć korzystanie z jej skompilowanej wersji.

#Elastyczność pakietu
Nasz pakiet jest kompatybilny z pakietami innych grup. Jego elastyczność omawiamy w vignette o nazwie "SuperFarmerAGOJZB_elastycznosc".

#Inżynierska jakość kodu.

##Dokumentacja funkcji

Aby uzyskać więcej informacji po zainstalowaniiu pakietu, wystarczy w konsoli wpisać \code{?nazwa_funkcji}. W naszym pakiecie udokumentowałyśmy wszystkie funkcje oraz zbiory danych.

##Testy

Każda funkcja w pakiecie ma odpowiadające jej testy. Pakiet posiada około 95% pokrycia testami. 



