---
title: "SuperFarmerAGOJZB_elastycznosc"
author: "Alicja Gosiewska, Joanna Zbijewska"
output: rmarkdown::html_vignette
vignette: >
  %\VignetteIndexEntry{Elastycznosc pakietu SuperFarmerAGOJZB}
  %\VignetteEngine{knitr::rmarkdown}
  \usepackage[utf8]{inputenc}
---
```{r, echo=FALSE}
library(SuperFarmerAGOJZB)
```

#Założenia

Wspólnie z innymi grupami przyjęliśmy następujące ustalenia:

- funkcja o nazwie `gra`, symulująca rozgrywkę jednego gracza przyjmuje jeden argument będący funkcją `strategia`,

- `strategia` na wejściu przyjmuje nazwany wektor zawierający stan stada gracza z ustaloną kolejnoscią nazw:
"krolik","owca" "swinia" "krowa" "kon" "maly_pies" "duzy_pies",

- `strategia` zwraca nazwany wektor zawierający stan stada gracza, z ustaloną kolejnoscią nazw:
"krolik","owca" "swinia" "krowa" "kon" "maly_pies" "duzy_pies"

W dalszej części przedstawimy uruchomienia funkcji `gra` z naszego pakietu z przykładowymi strategiami z pakietów innych grup oraz uruchomienia funkcji `gra` z pakietów innych grup z naszą strategią.

##Aleksandra Dąbrowska, Hanna Kranas

```{r, message=FALSE, error=TRUE, fig.width=6, fig.height=5}
library(SuperFarmer.SuperDziewczyn)
SuperFarmer.SuperDziewczyn::gra(SuperFarmerAGOJZB::strategia_AGOJZB)
SuperFarmerAGOJZB::gra(SuperFarmer.SuperDziewczyn::strategia_wymian_0_0_0_0)
SuperFarmerAGOJZB::gra(SuperFarmer.SuperDziewczyn::strategia_wymian_1_1_1_1)
SuperFarmerAGOJZB::gra(SuperFarmer.SuperDziewczyn::strategia_owce)
SuperFarmerAGOJZB::badaj_gre(strategia2=SuperFarmer.SuperDziewczyn::strategia_owce, ilosc_wywolan = 1000, co_chcesz = "wykres_gestosci")
```


##Anna Dymowska, Piotr Radziński

```{r, message=FALSE, error=TRUE}
library(SuperFarmer.SuperPakiet)
SuperFarmerAGOJZB::gra(SuperFarmer.SuperPakiet::strategia_1_na_wiele)
```

##Agnieszka Ciepielewska, Marek Wawreniuk

```{r, message=FALSE, error=TRUE, fig.width=6, fig.height=5}
library(SuperFarmerMAPA)
SuperFarmerAGOJZB::badaj_gre(ilosc_wywolan = 10, strategia1 = SuperFarmerMAPA::strategia_rf, co_chcesz = "histogram")
SuperFarmerMAPA::gra(SuperFarmerAGOJZB::strategia_AGOJZB)
```

##Jan Dmitruk, Marianna Dzik

```{r, message=FALSE, error=TRUE, fig.width=6, fig.height=5}
library(SuperFarmerMoc)
SuperFarmerAGOJZB::badaj_gre(ilosc_wywolan = 1000, strategia1 = SuperFarmerMoc::strategia_postMDiPR, co_chcesz = "histogram")
SuperFarmerAGOJZB::badaj_gre(ilosc_wywolan = 1000, strategia2 = SuperFarmerMoc::strategia_Jana, co_chcesz = "wykres_gestosci")
```

Zaprezentowałyśmy wywołania na wszystich udostępnionych nam strategiach.
